【裁判字號】    99,簡上,342
【裁判日期】    990629
【裁判案由】    傷害
【裁判全文】
臺灣板橋地方法院刑事判決             99年度簡上字第342號
上  訴  人  台灣板橋地方法院檢察署檢察官
被      告  甲○○
上列上訴人因傷害案件，不服本院98年度簡字第9567號中華民國
99年1 月13日所為第一審判決（聲請簡易判決處刑案號：98年度
偵字第24812 號），本院第二審合議庭判決如下：
    主  文
上訴駁回。
    事實及理由
一、本案經本院審理結果，認第一審簡易判決以被告甲○○傷害
    人之身體，處罰金新台幣5 千元，如易服勞役，以新台幣1
    千元折算1 日，其認事、用法及量刑均無不當，應予維持，
    並引用第一審判決書記載之事實、證據及理由（如附件）。
二、上訴意旨略以：茲據告訴人乙○○（業經原審判決確定）具
    狀請求上訴，略以「本件互毆案件起因係被告甲○○將其所
    有之冰箱1 台放置於臺北縣板橋市○○街52號4 樓樓梯間，
    經告訴人乙○○多次反應仍不搬離，且經大樓管理員將冰箱
    搬至地下室後，甲○○又將之搬至4 樓樓梯間，放置時間前
    後達9 日之久，乙○○因甲○○影響他人對公共空間之使用
    ，且該舉危害大樓住戶之安全，始憤而與之發生口角，況甲
    ○○空言乙○○基於傷害他人身體之犯意，除徒手對其毆打
    外，亦持木棍毆打之，惡性甚深，僅處罰金新台幣5000元，
    實難信服。」等語，經核上揭請求上訴之理由，尚非顯無理
    由，爰依刑事訴訟法第344 條第3 項、第455 條之1 第1 項
    規定提起上訴。
三、經查：被告甲○○就原審認定之傷害犯行坦承不諱，有上揭
    第一審判決書記載之證據為佐（本件告訴人之供述暨相關書
    證、物證，檢察官、被告均未於本案言詞辯論終結前聲明異
    議，依刑事訴訟法第159 條之5 等規定，認均具有證據能力
    ），經核檢察官上訴理由，係指被告甲○○於偵查中空言指
    稱同案被告乙○○除徒手對其毆打外，亦持木棍毆打之不實
    事實，因認被告甲○○惡性甚深，原審量刑過輕云云，然乙
    ○○持棍毆傷被告甲○○之事實，業經檢察官聲請以簡易判
    決處刑，並經原審判決認定，無從認為原審依檢察官聲請內
    容，就同案被告乙○○部分犯罪事實之認定，有何誤認被告
    甲○○犯罪情節或犯後態度可言，是本院認原審就被告此等
    犯行，引用上開法條，並衡酌其遇事不思理性處理，僅因細
    故即為傷害犯行，兼衡其犯罪動機、品行、智識程度、以徒
    手毆打被害人乙○○等一切情狀，量處罰金新台幣5 千元，
    如易服勞役以新台幣1 千元折算1 日，其認事用法，並無不
    合，量刑亦未逾越法定範圍，檢察官循告訴人請求上訴意旨
    ，猶以原審業已衡酌之事由，指摘原判決認事及量刑不當云
    云，並無理由，自應予駁回。
據上論斷，應依刑事訴訟法第455 條之1 第1 項、第3 項、第36
8 條、第373 條，判決如主文。
本案經檢察官楊承翰到庭執行職務
中    華    民    國    99    年    6     月    29    日
              刑事第三庭  審判長法  官  王屏夏
                                法  官  蘇揚旭
                                法  官  王偉光
上列正本證明與原本無異。
不得上訴。
                                 書記官  陳宥伶
中    華    民    國    99    年    6     月    30    日
附錄本案論罪科刑法條全文：
中華民國刑法第277條
（普通傷害罪）
傷害人之身體或健康者，處3 年以下有期徒刑、拘役或1 千元以
下罰金。
犯前項之罪因而致人於死者，處無期徒刑或7 年以上有期徒刑；
致重傷者，處3 年以上10年以下有期徒刑。

司法院資訊處製作；財團法人民間司法改革基金會備份。
